臺灣新竹地方法院刑事判決　　　　　　　　　　　　九十一年度易字第六二三號
　　公　訴　人　臺灣新竹地方法院檢察署檢察官
　　被　　　告　乙○○
　　被　　　告　甲○○
右列被告因違反電子遊戲場業管理條例等案件，經檢察官提起公訴（九十一年度偵字
第三一八○號），本院判決如左：
    主  文
乙○○共同違反未依電子遊戲場業管理條例規定辦理營利事業登記者，不得經營電子
遊戲場業之規定，處拘役伍拾日，如易科罰金以佰元折算壹日。緩刑貳年。扣案之
電子遊戲機具「小瑪莉」壹台（含ＩＣ片壹片）、「魔術方塊」壹台（含ＩＣ片壹片
）、現金新台幣壹仟參佰柒拾元，均沒收。
甲○○無罪。
    事  實
一、乙○○在新竹市○○路○段二巷口經營「泛亞旅遊售票處」，明知其並未依電子
    遊戲場業管理條例規定辦理營利事業登記，竟與綽號「小劉」姓名不詳之成年男
    子，基於概括之犯意聯絡，自民國九十一年三月間某日起，由「小劉」提供電子
    遊戲機具「小瑪莉」、「魔術方塊」各一台，二人共同將機台擺設於公眾得出入
    之上開售票處內，以供不特定顧客把玩，其中「小瑪莉」之把玩方式，係由賭客
    將新台幣（下同）十元硬幣投入機台押注，押中者押注分數乘以倍數，未押中者
    則押注分數取消，押注分數累積至三百分時，即可以一分兌換一元之方式，兌換
    現金，而未押中者則賭資留於機具內，由乙○○與「小劉」分別以六、四之比例
    分得，而以此方式與不特定之人連續賭博財物。嗣於同年五月六日二十二時四十
    六分許，在上址為警查獲，並扣得「小瑪莉」一台（含ＩＣ片一片）、「魔術方
    塊」一台（含ＩＣ片一片）、現金一千三百七十元。
二、案經新竹市警察局第二分局報告臺灣新竹地方法院檢察署檢察官偵查起訴。
    理  由
壹、有罪部分：
一、認定犯罪事實所憑之證據及其認定之理由：
（一）被告乙○○於警訊、偵訊中及本院審理時之自白。
（二）證人即警員顏朝寬、陳松春於偵查中之證詞。
（三）現場照片十三幀暨現場圖一張、新竹市警察局第二分局檢查紀錄一份附卷足稽
      。
（四）「小瑪莉」一台（含ＩＣ片一片）、「魔術方塊」一台（含ＩＣ片一片）、現
      金一千三百七十元，可資佐證。
（五）綜上事證，被告乙○○之上開犯行，應堪予認定。
二、論罪、刑罰加重及科刑與適用之法律：
（一）核被告乙○○所為，係犯刑法第二百六十六條第一項前段之在公眾得出入之場
      所賭博財物罪及違反電子遊戲場業管理條例第十五條規定而有同條例第二十二
      條之罪。
（二）被告乙○○與綽號「小劉」姓名不詳之成年男子間，就上開犯行有犯意聯絡與
      行為分擔，為共同正犯。
（三）又被告先後多次利用上開賭博性電動機具「小瑪莉」與賭客對賭之賭博犯行，
      時間緊接，所犯係構成要件相同之罪名，顯係基於概括犯意為之，為連續犯，
      以一罪論，並應依刑法第五十六條之規定加重其刑。
（四）被告所犯前開二罪間，具有方法結果之牽連關係，為牽連犯，應依刑法第五十
      五條之規定，從較重之電子遊戲場業管理條例第二十二條之罪處斷。
（五）審酌被告乙○○坦承犯行、犯後態度良好、與他人共同經營賭博性電動玩具之
      規模尚小、危害非鉅等一切情狀，量處如主文所示之刑，並諭知易科罰金之折
      算標準。
（六）被告乙○○未曾受有期徒刑以上刑之宣告，有臺灣新竹地方法院檢察署刑案資
      料查註紀錄表及臺灣高等法院被告全國前案紀錄表各一份附卷可稽，被告因一
      時失慮致犯本案之罪，已具悔意，其經此偵查、審判程序及罪刑之宣告，當知
      所警惕信無再犯之虞，本院認對被告乙○○所宣告之刑，以暫不執行為適當，
      併予宣告緩刑二年，以啟自新。
（七）扣案之「小瑪莉」一台（含ＩＣ片一片）、現金一千三百七十元，為當場賭博
      之器具及財物，應依刑法第二百六十六條第二項之規定，宣告沒收之；另扣案
      之「魔術方塊」一台（含ＩＣ片一片）為供被告乙○○犯罪所用之物，且為共
      犯「小劉」所有，爰依法宣告沒收之。
貳、無罪部分：
一、公訴意旨略以：被告甲○○受僱於被告乙○○，在乙○○所經營之「泛亞旅遊售
    票處」擔任售票並兼兌換零錢之工作，因認被告甲○○涉有刑法第二百六十六條
    第一項前段之賭博罪嫌等語。
二、按犯罪事實應依證據認定之，無證據不得推定其犯罪事實，刑事訴訟法第一百五
    十四條定有明文；又認定犯罪事實所憑之證據，雖不以直接證據為限，間接證據
    亦包括在內，然而無論直接或間接證據，其為訴訟上之證明，須於通常一般之人
  均不致有所懷疑，而得確信其為真實之程度者，始得據為有罪之認定，倘其證明
    尚未達到此一程度，而有合理之懷疑存在時，事實審法院在心證上無從為有罪之
    確信，自應為無罪之判決（最高法院七十六年度台上字第四九八六號判例意旨）
    。
三、公訴人認被告甲○○涉有上述賭博罪嫌，無非係以查獲當天上開售票處僅被告甲
    ○○一人，當然必須負責照料店中一切事務，如有客人詢問電動玩具情形時，自
    不可能置之不理，暨證人張承廷於偵訊時證稱：甲○○會幫客人換現金等語為主
    要之論據。被告甲○○於警訊、偵查及本院調查審理時，均堅詞否認有何賭博犯
    行，辯稱：伊是新竹市○○路○○道附近之排班計程車司機，當日係臨時受僱於
    被告乙○○，屬代班性質，工作內容是賣車票及帶客人上車，沒有幫客人換錢打
    電動玩具等語。經查：
（一）被告乙○○於警訊初始即供稱：甲○○是我臨時僱請的店員（見偵查卷第七頁
      背面），於本院審理時亦稱：甲○○是開計程車的，查獲當天我沒有空所以委
      託他，我沒有跟他說可以換錢，之前他也沒有換過錢等語（見本院九十一年十
      月二十三日審理筆錄），可見被告甲○○上開伊是計程車司機，是臨時受僱予
  被告乙○○之辯解非虛。
（二）次查，證人張承廷於警訊時證稱：我才把玩五分鐘，就被警方查獲，負責人是
      誰我不知道，也不知道是何人擺放的，（你向何人兌換硬幣？）是我身上所有
      之硬幣，（你今天當該處玩小瑪莉電動玩具時，甲○○在作何事？）甲○○正
      坐在該店之辦公桌販賣遊覽車車票等語（見偵查卷第十二頁背面、十三頁）；
      嗣張承廷於偵查中經公訴人問：甲○○是否有幫你換現金給客人？雖答稱：會
      （見偵查卷第四七頁），然於本院訊問時則又改稱有跟甲○○買票，但沒有跟
      甲○○換錢，偵訊中說換現金是指買票找現金（見本院九十一年十月二十三日
      審理筆錄）等語。證人之證述內容前後不一致，且其於偵訊時所稱之「換現金
      」一語因語意不詳，當時真意究係公訴人所認之賭博贏錢後之兌換現金行為，
      或證人於本院所稱之買票後找現金之行為（不無迴護被告甲○○之可能），實
      難認定，故亦難憑證人上開前後不一致之證詞，而為不利於被告甲○○之認定
      。
（三）至公訴人雖認當天上開售票處僅被告甲○○一人，當然必須負責照料店中一切
      事務，如有客人詢問電動玩具情形時，自不可能置之不理等情，而認被告甲○
      ○應有參與賭博行為，所為論述雖不無可能，然究屬臆測之詞，尚難據為認定
      被告甲○○確有賭博犯行之依據。
（四）綜上所述，復查無其他積極證據足以證明被告甲○○有何公訴人所指之賭博犯
      行，顯有合理懷疑存在，應認為被告甲○○之犯罪尚不能證明，爰依法均為其
      無罪之諭知。
據上論斷，應依刑事訴訟法第二百九十九條第一項前段、第三百零一條第一項，電子
遊戲場業管理條例第二十二條，刑法第十一條前段、第二十八條、第五十六條、第二
百六十六條第一項前段、第二項、第五十五條、第四十一條第一項前段、第七十四條
第一款，罰金罰鍰提高標準條例第一條前段、第二條，判決如主文。
本案經檢察官陳榮林到庭執行職務。
中      華      民      國      九十一    年    十      月    三十一    日
                                臺灣新竹地方法院刑事第二庭
                                      法  官   魏  瑞  紅
右正本證明與原本無異。
如不服本判決，應於判決送達後十日內向本院提出上訴狀( 應附繕本 )，上訴於
臺灣高等法院。
                                      書記官   陳  凰  榆
中      華      民      國      九十一    年十      月    三十一    日
附論罪科刑依據之法條：
電子遊戲場業管理條例第二十二條
違反第十五條規定者，處行為人一年以下有期徒刑、拘役或科或併科新台幣五十萬元
以上二百五十萬元以下罰金。
刑法第二百六十六條第一項前段
在公共場所或公眾得出入之場所賭博財物者，處一千元以下罰金，但以供人暫時娛樂
之物為賭博者，不在此限。
